【裁判字號】    99,交聲,37
【裁判日期】    990326
【裁判案由】    違反道路交通管理處罰條例聲明異議
【裁判全文】
臺灣雲林地方法院交通事件裁定          99年度交聲字第37號
移送機關即
原處分機關  交通部公路總局嘉義區監理所雲林監理站
異  議  人
即受處分人  甲○○
上列受處分人因違反道路交通管理處罰條例案件，對於交通部公
路總局嘉義區監理所雲林監理站於民國99年01月19日所為之雲監
裁字第裁72-C00000000號裁決處分（舉發違反道路交通管理事件
通知單：臺北縣政府警察局98年12月24日北縣警交大字第C00000
000 號），聲明異議，本院裁定如下：
    主  文
異議駁回。
    理  由
一、原處分意旨略以：異議人即受處分人甲○○於民國98年12月
    24日晚上07時45分許，駛乘車牌號碼M76-008 號重型機車（
    下稱本案機車），行經有燈光號誌管制之臺北縣蘆洲市○○
    ○道與復興路交岔路口處紅燈左轉，遭警攔停掣單舉發，交
    通部公路總局嘉義區監理所雲林監理站（下稱原處分機關）
    以其違規事實明確，依道路交通管理處罰條例第53條第1 項
    、第63條第1 項第3 款之規定，裁處異議人罰鍰新臺幣（下
    同）1,800 元，並記違規點數3 點。
二、聲明異議意旨略以：異議人於98年12月24日晚上07點45分許
    ，從三重回蘆洲途中，於環堤大道（30公尺路）左轉復興路
    ，當時確定路口號誌為綠燈即直接左轉，因本路口很大、寬
    、長，可能是黃燈3 至4 秒間變為紅燈，執勤警察位於復興
    路口屋後空地（約15至20公尺間距），看到我過來便將我攔
    下，以紅燈左轉舉發我；另原舉發單位所附第3 、4 張照片
    中並不是本人，而是互載之2 人，顯然本件之舉發有誤，請
    更改原裁定云云，爰依法聲明異議。
三、按汽車駕駛人，行經有燈光號誌管制之交岔路口闖紅燈者，
    處1,800 元以上5,400 元以下罰鍰。；又汽車駕駛人，有違
    反第53條之情形者，除依原條款處罰鍰外，並予記違規點數
    3 點。道路交通管理處罰條例第53條第1 項、第63條第1項
    第3 款分別定有明文。
四、經查：
(一)、異議人於上揭時、地騎乘本案機車，行經有燈光號誌管制之
    交叉路口闖紅燈，遭臺北縣政府警察局蘆洲分局警察林志勇
    攔停掣單舉發，經原處分機關認上開違規屬實，遂於99年01
    月19日開具雲監裁字第裁72-C00000000號裁決書，以異議人
    有「駕車行經燈光號誌管制之交岔路口闖紅燈」之違規事實
    ，依道路交通管理處罰條例第53條第1 項之規定，裁處異議
    人罰鍰1,800 元，並依同條例第63條第1 項第3 款規定，記
    違規點數3 點，此有臺北縣政府警察局98年12月24日舉發違
    反道路交通管理事件通知單1 紙、臺北縣政府警察局蘆洲分
    局99年01月07日北縣警蘆交裁字第0990000092號函1 份、路
    口監視器翻拍照片4 張及原處分機關上開裁決書在卷可證。
(二)、證人林志勇即本件舉發警察於本院審理時具結證稱：我處理
    交通案件十幾年了；98年12月24日當時執行取締酒駕重大違
    規勤務，當時我跟另外一位同事是在復興路那邊攔查，異議
    人是沿環堤大道往五股方向行駛，紅燈違規左轉復興路，當
    時在復興路攔查，攔下來以後，異議人說他沒有闖紅燈，我
    有往前方路口向他告知解釋，當時異議人自已也認為他看錯
    號誌燈，然後我就依法告發；舉發違反道路交通管理事件通
    知單這個名字是異議人簽的；他簽沒有不甘願、不舒服；他
    要求我不要告發。證人林志勇又證稱：我們當時在復興路上
    ，距離路口約5 至10公尺；因為那邊不方便停車，警車停在
    斜對面；當時我看的時候，復興路燈號綠燈，環堤大道沒有
    辦法看到燈號顯示，復興路綠燈已經8 秒後才開始攔停，攔
    停下來後，異議人說他沒有闖紅燈，並沒有如異議人所述因
    路口間距過大，造成閃黃燈變成紅燈的情形，異議人應該是
    把復興路的綠燈誤以為是環堤大道的綠燈。證人林志勇再證
    稱：一般我們在那邊取締，都會紅燈顯示後2 、3 秒或是3
    、4 秒以後才攔查。至於證人於舉發當時與異議人的相對位
    置，證人林志勇又證稱：我是在復興路房屋後的空地約10公
    尺的間距（庭呈現場照片，路口拍攝的照片），那邊有2 台
    攝影機，第5 、6 張是我本人在白天去拍的（證人當庭標出
    當時他們人、警車的位置及異議人從何處來）；我們站在馬
    路上，沒有躲在後面；我沒有躲在暗處。此外，證人林志勇
    當庭提出該路口監視錄影器翻拍照片4 幀、白天路況照片2
    幀，並證稱：照片編號3 、4 這2 張這個機車，是異議人的
    機車，2 張都是他的；那個燈號在復興路上是綠燈，就是我
    今天提出的照片編號6 ；照片編號3 只有1 個人而已，機車
    騎士前面白的後面是黑的，那白色可能是反光；這個在第40
    秒、第41秒是從監視器拍的；照片1 、2 是另外1 臺視器拍
    的；那裡有2 臺監視器。
(三)、綜觀證人林志勇之證詞明確，核與照片所示情景一致，應無
    誤判之虞。況復興路的綠燈號誌是在復興路口，且正對環堤
    大道，對環堤大道左轉復興路之駕駛而言，因駕駛之眼光所
    專注者，應係復興路口，故而會忽略直行在前方環堤大道之
    紅綠燈號誌，甚有可能，是證人林志勇所證本案應係異議人
    錯看紅綠燈之情，當可採信。又觀諸卷附照片編號1 、2 ，
    明顯是異議人車輛，其上僅異議人一人，照片編號3 、4 所
    示拍攝時間與編號1 、2 相同，兩者分別為19時40分59秒及
    19時41分0 秒，相差僅一秒，實不可能照片編號3 騎士為兩
    人，照片編號4 騎士又變成1 人，參諸照片編號3 異議人機
    車前方有一自小客車，車前大燈閃亮，極可能是因光線照射
    而折射所致，照片編號3 機車騎士前方才有些許白色出現，
    尚難執以判斷照片編號3 有兩個騎士，並非異議人。再者，
    執勤警察係依法執行公務，與異議人並不相識，素無怨隙，
    且目睹及取締異議人上開違規情事，應無設詞攀誣、或虛構
    違規事實以陷害異議人之理，況警察執行公務本身受行政懲
    處責任之監督，到庭具結作證更以刑罰擔保其真實性，殊無
    甘冒行政懲處及刑法偽證罪責任而刻意誣陷異議人之必要，
    是證人前揭證述應無浮誇、誣陷之可能，堪信屬實，異議人
    騎乘機車確有上述違規事實，應可認定。
(四)、異議人以前詞置辯，並於99年03月12日下午01時40分來電本
    院說明其不會到庭，辯稱：那個地方的紅綠燈距離即安全島
    跟安全島之間還蠻長，我從三重要左轉，我確定頭上是綠燈
    ，我才轉過去的，因為我是綠燈左轉過去的時候，可能就已
    經是閃光黃燈，大概有4 、5 秒當中，我可能只是騎到對面
    ，還不到復興路的路口，但是這邊已經是紅燈了云云（見本
    院卷第18頁本院洽辦公務電話記錄單）。惟如前所述，警員
    林志勇是在復興路綠燈亮起8 秒後才取締，並無異議人所指
    在左轉復興路途中，該路口號誌由黃燈變成紅燈之情形，且
    觀之附卷之現場照片6 幀，復興路與環堤大道並非90度交岔
    ，異議人是環堤大道斜岔入復興路，故異議人自環堤大道駛
    向復興路時，環堤大道及復興路之路口號誌燈均可清楚看見
    ，只不過，異議人因要左轉復興路，目光盯著復興路口，而
    錯把復興路之綠燈看成環堤大道之綠燈。異議人另稱警員是
    站在復興路口河堤汽車旅館房子後面的空地黑暗的地方將其
    攔下云云，然證人當庭於其提出該路口白天路況照片2 張並
    標明警車停放位置，與上開照片編號3 、4 張對照，證人所
    駕駛警車確停於路口應非可見度零，異議人上述所言，應係
    純粹對警察取締不服而發，尚不足為異議人有利之認定。
五、綜上所述，異議人駕駛本案機車確有上述之違規事實，事證
    明確，應堪認定。異議人之抗辯為無理由，應予駁回。
六、應依道路交通管理處罰條例第87條第2 項、道路交通案件處
    理辦法第19條，裁定如主文。
中    華    民    國    99    年    3     月    26    日
                    交通法庭    法  官  侯廷昌
以上正本證明與原本無異。
如不服本裁定，應於裁定送達後5 日內向本院提出抗告狀（須附
繕本）。
                                書記書  李達成
中    華    民    國    99    年    3     月    26    日

司法院資訊處製作；財團法人民間司法改革基金會備份。
